【裁判字號】    99,台抗,87
【裁判日期】    990128
【裁判案由】    強制執行聲明異議
【裁判全文】
最高法院民事裁定                九十九年度台抗字第八七號
再 抗  告 人  安順環保科技股份有限公司即安順企業股份有限
              公司
兼法定代理人  乙○○
共 同代理 人  施瑞章律師
上列再抗告人因與相對人甲○○間強制執行聲明異議事件，對於
中華民國九十八年十月三十日台灣高等法院台中分院裁定（九十
八年度抗字第五○○號），提起再抗告，本院裁定如下：
    主  文
再抗告駁回。
再抗告程序費用由再抗告人負擔。
    理  由
按強制執行事件，由法官或司法事務官命書記官督同執達員辦理
之。本法所規定由法官辦理之事項，除拘提、管收外，均得由司
法事務官辦理之，強制執行法第三條定有明文。又司法事務官處
理事件所為之處分，與法院所為者有同一之效力。當事人對於司
法事務官處理事件所為之終局處分，得以書狀向司法事務官提出
異議。司法事務官認前項異議有理由時，應另為適當之處分；認
異議為無理由者，應送請法院裁定之。法院認第一項之異議為有
理由時，應為適當之裁定；認異議為無理由者，應以裁定駁回之
。此觀強制執行法第三十條之一準用民事訴訟法第二百四十條之
三及第二百四十條之四第一項、第二項、第三項之規定自明。準
此，司法事務官於強制執行程序中就當事人依強制執行法第十二
條所為之聲明異議，自得基於執行法院之地位為准駁之裁定。本
件再抗告人就原法院認其對於台灣南投地方法院（下稱執行法院
）九十八年度事聲字第二三號裁定之抗告為無理由而駁回其抗告
之裁定再為抗告，無非以：相對人所受讓之系爭債權因不合法而
非系爭執行名義效力所及之人，無權聲請對再抗告人之財產強制
執行，不得將其列為分配表之債權人。詎執行法院未就前情為必
要之調查，即逕先由其所屬司法事務官逾越權限暨誤用強制執行
法第三十九條規定，以裁定駁回再抗告人對該司法事務官所為拍
賣程序、執行命令及實行分配方法（下稱拍賣等程序）之聲明異
議，再由執行法院以裁定駁回再抗告人對該司法事務官所為裁定
之異議，顯有違誤云云，為其論據。惟原法院以：再抗告人依強
制執行法第十二條規定對於系爭強制執行拍賣等程序之聲明異議
，執行法院之司法事務官裁定予以駁回合於強制執行法第三條、
民事訴訟法第二百四十條之三及第二百四十條之四等規定。又經
調閱執行法院九十六年度執字第一一九五三號執行卷內所附之歷
次債權讓與證明書、報紙公告、存證信函及收件回執等資料，足
認相對人已依強制執行法第四條之二規定，提出其為適格之執行
債權人及其合法受讓系爭債權讓與等證明文件，而為系爭債權之
合法受讓人，其以原執行名義對再抗告人聲請強制執行，執行法
院之司法事務官准其承受原債權人之地位續行本件執行程序，亦
無不合。至再抗告人所主張相對人之前手得否將債權讓與相對人
及其對再抗告人之債權是否存在暨再抗告人對於相對人有無消滅
或妨礙債權人請求事由之實體爭執，均非執行法院所得審究，再
抗告人應另行起訴以求救濟。執行法院在形式上依相對人聲請執
行之債權金額製作分配表，並指定期日實行分配，將分配表繕本
於分配期日五日前送達於再抗告人及各債權人，再抗告人逾強制
執行法第三十九條第一項規定之期間，始對該分配表聲明異議，
執行法院裁定駁回其異議，更無不當等由，因認再抗告人之抗告
為無理由，裁定駁回其抗告。經核於法洵無違誤。再抗告意旨猶
執前詞，指摘原裁定不當，聲明廢棄，非有理由。
據上論結，本件再抗告為無理由。依強制執行法第三十條之一，
民事訴訟法第四百九十五條之一第二項、第四百八十一條、第四
百四十九條第一項、第九十五條、第七十八條，裁定如主文。
中    華    民    國  九十九  年    一    月  二十八  日
                      最高法院民事第三庭
                          審判長法官  蘇  茂  秋
                                法官  陳  碧  玉
                                法官  王  仁  貴
                                法官  張  宗  權
                                法官  葉  勝  利
      本件正本證明與原本無異
                                      書  記  官
中    華    民    國  九十九  年    二    月    九    日
                                                      Ｅ

司法院資訊處製作；財團法人民間司法改革基金會備份。
